臺灣臺北地方法院刑事判決
110年度審簡上字第136號
上  訴  人  臺灣臺北地方檢察署檢察官
被      告  王姿喬
上列上訴人因被告違反洗錢防制法等案件，不服本院於民國110
年3月31日所為110年度審簡字第281號、第283號第一審簡易判決
（起訴案號：臺灣臺北地方檢察署109年度偵字第23555號；移送
併辦案號：臺灣雲林地方檢察署109年度偵字第5429號；追加起
訴案號：臺灣雲林地方檢察署109年度偵字第4949號、第5429號
），提起上訴，本院管轄之第二審合議庭判決如下：
    主      文
上訴駁回。
    事實及理由
一、本案經本院管轄第二審合議庭審理結果，除證據部分增列「
    被告王姿喬於本院民國110年8月23日準備程序、111年1月18
    日審理中之自白」外，認第一審判決以被告所為，均係犯刑
    法第339條之4第1項第2款之三人以上共同詐欺取財罪（共2
    罪），分別處有期徒刑1年3月、1年，應執行有期徒刑1年4
    月，緩刑5年，並應履行如原判決附表二所示損害賠償，核
    其認事用法、量刑，暨給予被告附條件緩刑之諭知均無不當
    ，應予維持，並引用第一審簡易判決記載之犯罪事實及理由
    （如附件）。
二、檢察官上訴意旨略以：原判決就被告涉及參與犯罪組織部分
    不另為無罪之諭知，然暨含有無罪性質，自應行通常程序，
    而不得由法院逕以簡易判決處刑，是原審程序尚有欠妥；又
    就實體方面，本案詐欺犯行參與者至少包括被告、LINE通訊
    軟體暱稱「陳靖華」、「王凱」及收取贓款之收水人員，已
    達3人以上，且此詐騙集團推由機房人員先向告訴人丙○○、
    丁○○○行騙，使渠等受騙而匯款入被告帳戶後，由「王凱」
    指示被告將款項以ATM提領、網路跨行轉帳後，將贓款交付
    予「王凱」發派之收水，足徵該組織縝密、分工精細，非隨
    意組成之立即犯罪，原審竟未一併論以組織犯罪防制條例第
    3條第1項後段之參與犯罪組織罪，於法未合，另被告犯後迄
    未積極賠償告訴人等所受之損害，故認原審所為量刑暨所給
    予之緩刑宣告，難謂罪刑相當，爰請求撤銷改判等語。
三、駁回上訴之理由：
  ㈠關於參與犯罪組織罪嫌：
　　按犯罪事實應依證據認定之，無證據不得認定犯罪事實。又
    不能證明被告犯罪者，應諭知無罪之判決，刑事訴訟法第15
    4條第2項、第301條第1項分別定有明文。次按認定不利於被
    告之事實，須依積極證據，苟積極證據不足為不利於被告事
    實之認定時，即應為有利於被告之認定，更不必有何有利之
    證據。訊據被告堅詞否認有何參與犯罪組織犯行，辯稱：我
    沒有參與犯罪組織的意思，我在求職網找工作的過程中只有
    接觸LINE上的「陳婧華」、「王凱」，實際有碰面的是拿錢
    的1個人等語（見本院審簡上卷第92頁）。查，被告主觀上
    雖可預見本案提款工作係為提領詐欺不法所得，然觀諸被告
    與詐騙集團成員「陳婧華」LINE對話內容，其於108年12月
    間在網路上看到打工廣告始與「陳婧華」聯繫並提供本案帳
    戶資料，後於109年4月8日至10日聽從「王凱」指示從事提
    領來源不明款項工作，始為本案之犯行，是被告工作期間甚
    短，能否逕認其對本案詐騙集團有所知悉且其行為構成「參
    與」該集團，尚屬有疑，再酌以被告於本案案發前，並無相
    似之前案，此有臺灣高等法院被告前案紀錄表1份在卷可參
    ，況卷內亦無積極事證可資證明被告主觀上確實認知所參與
    者屬於有持續性、結構性之犯罪組織。準此，依現有卷證，
    尚難遽認被告所為該當參與犯罪組織罪之構成要件。依罪疑
    唯輕，利歸被告之原則，當不得逕以組織犯罪防制條例第3
    條第1項後段之參與犯罪組織罪相繩。原審就此爰不另為無
    罪之諭知，核無違誤。
  ㈡關於科刑暨給予附條件緩刑之宣告：
　　按量刑之輕重，係事實審法院得依職權自由裁量之事項，茍
    已斟酌刑法第57條各款所列情狀而未逾越法定刑度，則不得
    遽指為違法；又刑罰之量定屬法院自由裁量之職權行使，但
    仍應審酌刑法第57條所列各款事由及一切情狀，為酌量輕重
    之標準，並非漫無限制，在同一犯罪事實與情節，如別無其
    他加重或減輕之原因，下級法院量定之刑，亦無過重或失輕
    之不當情形，則上級法院對於下級法院之職權行使，原則上
    應予尊重（最高法院72年台上字第6696號判決同斯旨）。經
    查，被告於本院準備程序及審理中均已坦承，並有原審判決
    所引用之證據在卷可資佐證，足認被告確係犯刑法第339條
    之4第1項第2款之三人以上共同詐欺取財罪（共2罪）。原審
    以本案事證明確，並充分審酌被告坦承之犯後態度、智識程
    度、生活狀況，暨被告迄今均有依調解條件分期履行賠償告
    訴人丙○○、丁○○○所受損害（見本院審簡上卷第55、59、62
    至63、79、83、93頁之告訴人丙○○公務電話紀錄、告訴人丁
    ○○○到庭陳述之筆錄）等一切情狀，量處如上開所示之刑，
    並宣告附條件緩刑，均已詳予斟酌刑法第57條各款所列情形
    ，亦具體說明量刑之理由，核無逾越法定刑度，或濫用自由
    裁量權限之違法或不當之情事，本院自應予以尊重。則檢察
    官上訴意旨陳稱被告迄未積極彌補告訴人等所受損害云云，
    容有誤會，附此指明。
  ㈢末按刑事訴訟法第452條規定：「檢察官聲請以簡易判決處刑
    之案件，經法院認為有第451條之1第4項但書之情形者，應
    適用通常程序審判之」；又第451條之1第4項第3款固規定：
    「第1項及前項情形，法院應於檢察官求刑或緩刑宣告請求
    之範圍內為判決，但有左列情形之一者，不在此限︰三、法
    院於審理後，認應為無罪、免訴、不受理或管轄錯誤判決之
    諭知者」。惟刑事訴訟法第452條條文之立法目的在於：「
    檢察官聲請以簡易判決處刑之案件，應僅限於法院認為有第
    451條之1第4項但書之情事，始得改以通常程序為判決，始
    能符合認罪協商制度之精神」。是以，若有無罪、免訴、不
    受理或管轄錯誤判決之「主文」諭知時，自與認罪協商精神
    不符，然本件原審係「不另為無罪諭知」，並未於主文宣告
    上出現無罪、免訴、不受理或管轄錯誤判決之諭知，自非上
    開條文所認定之例外情事，也未違反立法目的；至法院辦理
    刑事訴訟簡易程序案件應行注意事項第8點規定，固以為：
    「裁判上一罪之案件，其一部分犯罪不能適用簡易程序者，
    全案應依通常程序辦理之」，然此非法律規定之位階，該應
    行注意事項所規範之事由，本有逾母法所無定義之規範，本
    院自不當然受拘束。至臺灣高等法院暨所屬法院96年法律座
    談會刑事類提案第32號研討結果，亦非屬判例，故本院參考
    上開立法目的及文義解釋，認原審就該程序尚無違誤。　　
  ㈣基上，檢察官上訴意旨執原審未論組織犯罪防制條例第3條第
    1項後段之參與犯罪組織罪、量刑過輕、程序不備為由指謫
    原判決不當，俱無理由，應予駁回。
據上論斷，應依刑事訴訟法第455條之1第1項、第3項、第368條
、第373條，判決如主文。
本案經臺北地檢署檢察官陳立儒提起公訴，雲林地檢署檢察官江
金星、廖易翔移送併辦及追加起訴，檢察官王巧玲提起上訴，檢
察官唐仲慶、楊舒雯到庭執行職務。
中　　華　　民　　國　　111 　年　　2 　　月　　15　　日
　　　　　　　　　刑事第二十一庭審判長法  官  程克琳
　　　　　　　　　                    法  官  倪霈棻
　　　　　　　　　                    法　官  歐陽儀
上正本證明與原本無異。
不得上訴。
                                      書記官  程于恬
中　　華　　民　　國　　111 　年　　2 　　月　　15　　日

附件：
臺灣臺北地方法院刑事簡易判決
110年度審簡字第281號
                                    110年度審簡字第283號
公  訴  人  臺灣臺北地方檢察署檢察官
被      告  王姿喬


選任辯護人  蔡明和律師
上列被告因洗錢防制法等案件，經檢察官提起公訴（臺灣臺北地
方檢察署109年度偵字第23555號）、移送併辦(臺灣雲林地方檢
察署109年度偵字第5429號)及追加起訴(臺灣雲林地方檢察署109
年度偵字第4949號、5429號)，嗣被告於本院準備程序中自白犯
罪（109年度審訴字第1664號、110年度審訴字第96號），經本院
合議庭裁定由受命法官獨任逕以簡易判決處刑，判決如下：
    主      文
王姿喬犯如附表一「宣告刑」欄所示之罪，各處如附表一「宣告
刑」欄所示之刑。應執行有期徒刑壹年肆月。緩刑伍年，並應依
如附表二所示之內容支付損害賠償。
    事實及理由
一、犯罪事實：
　　王姿喬於民國109年4月10日前，見網路刊登打工訊息，依訊
    息刊登之LINE ID加入LINE通訊軟體好友，與暱稱「陳婧華
　　」、「王凱」之人(均無證據證明未滿18歲)聯絡後，得知工
    作內容為：由王姿喬提供金融帳戶供匯入款項，再依指示提
    領匯入款項，面交予對方指定之人，以提款金額4%為報酬，
    而依其智識程度及社會生活經驗，應可知悉在一般正常情況
    下，有使用帳戶收受、提領款項需求之人，概均會以自己或
    關係密切之親友之帳戶進出，以避免假手他人帳戶之風險或
    爭議，亦無委由他人代為提領款項再予轉交之必要，且可預
    見「陳婧華」、「王凱」承諾給予高達提領金額4%之豐厚報
    酬，顯不合乎常情，極可能係作為掩護其等遂行詐欺取財犯
    行所用，故依一般社會生活之通常經驗，其應已預見「陳婧
    華」、「王凱」係不法份子，倘依其指示提供帳戶並提領款
    項，恐成為犯罪之一環而遂行詐欺取財犯行，使他人因此受
    騙致發生財產受損之結果，並得以隱匿該詐欺犯罪所得之去
    向。詎王姿喬為求賺取上開報酬，仍基於縱使發生他人因受
    騙致財產受損、隱匿詐欺犯罪所得去向之結果，亦不違背其
    本意之詐欺取財及洗錢之不確定故意，與「陳婧華」、「王
    凱」共同意圖為自己不法之所有，基於三人以上共同詐欺取
    財及洗錢之犯意聯絡，由王姿喬將其國泰世華銀行斗六分行
    帳號000000000000號帳戶、中華郵政股份有限公司帳號000-
    00000000000000號帳戶、京城商業銀行帳號000-0000000000
　　6號帳戶、玉山商業銀行帳號000-0000000000000號帳戶（下
    合稱本案帳戶）提供予「陳婧華」、「王凱」使用，而其等
    即分別詐騙丙○○、丁○○○，致丙○○、丁○○○千陷於錯誤，依指
    示將款項轉入本案帳戶（詐騙時間方式、匯款金額、提領時
    間、地點、方式、數額均詳如附表一編號1、2所示），再由
    王姿喬依「王凱」指示，於附表一編號1、2所示之提領時間
    、地點及提領方式，提領款項交付「王凱」所指定之人，以
    此方式製造金流之斷點，致無從追查前揭犯罪所得之去向，
    而掩飾、隱匿該犯罪所得。嗣丙○○、丁○○○發覺受騙，報警
    處理，始循線查悉上情。
二、證據名稱：
(一)告訴人丙○○之指訴。
(二)告訴人丁○○○之指訴。　　
(三)告訴人丁○○○提出之郵政跨行匯款申請書影本(見乙○偵19304
    卷第47頁，雲林警卷第16頁)。
(四)國泰世華銀行光華分行之臨櫃監視器及ATM監視器影片擷取
    照片共4張、國泰世華商業銀行光華分行取款憑證2張、本案
    帳戶(國泰世華帳戶)之開戶資料、交易往來資料各1份(乙○
    偵19304卷第13頁、第65-71頁、第53、55頁)。　　
(五)告訴人丙○○一親等資料查詢結果(雲檢偵49449卷第65頁)
　　、告訴人丙○○提供之新光銀行國內匯款申請書影本1紙(桃檢
    偵15011卷第159頁、第167頁，乙○偵19304卷第29頁)、臺灣
    銀行匯款申請書回條聯影本3紙(桃檢偵15011卷第161、165
    、169頁，乙○偵19304卷第31、35、37頁)、淡水第一信用合
    作社匯出匯款申請書影本2張(以謝勝男名義匯款，乙○偵193
    04卷第33頁)、告訴人丙○○與詐欺集團成員之LINE對話紀錄
    擷取照片1份(桃檢偵15011卷第173-188頁)、告訴人丙○○與
    詐欺集團成員(冒稱謝佳伶)之手機通話紀錄擷取照片2張(桃
    檢偵15011卷第189-190頁)、臺北市○○○路0段00號麥當勞林
    森一店監視器畫面擷取照片4張(桃檢偵15011卷第65-66頁)
    、
(六)國泰世華銀行建成分行之臨櫃監視器及ATM監視器影片擷取
    照片共4張(乙○偵19304卷第57、61頁)、國泰世華商業銀行
    取款憑證3張(乙○偵19304卷第59、63頁)。
(七)本案京城帳戶、玉山帳戶、國泰世華銀行帳戶之存摺封面及
    內頁明細表之影本(見桃檢15011卷第67-69頁、第71-75頁、
    第77-81頁)、本案郵局帳戶交易明細表1份(見桃檢15011卷
    第249頁)、本案京城帳戶交易明細表1份(見桃檢15011卷第2
    52頁)、本案玉山帳戶交易明細表1份(見桃檢15011卷第255
    頁)、本案國泰世華帳戶之交易明細1份(見桃檢15011卷第26
　　9-270頁)。
(八)被告庭呈與「陳婧華」間LINE對話紀錄(見本院審訴1664卷
    第51-76頁)及與「王凱」間記事本(見本院審訴1664卷第77
    頁)
(九)被告王姿喬於本院準備程序之自白(見本院審訴1664卷第46
　　、93頁，本院審訴96卷第43頁)。　　
三、論罪科刑
(一)按洗錢防制法於105年12月28日修正公布，並於106年6月28
    日生效施行（下稱新法），新法第14條第1項之一般洗錢罪
    ，祇須有第2條各款所示行為之一，而以第3條規定之特定犯
    罪作為聯結即為已足。另過去實務認為，行為人對犯特定犯
    罪所得之財物或利益作直接使用或消費之處分行為，或僅將
    自己犯罪所得財物交予其他共同正犯，祇屬犯罪後處分贓物
    之行為，非本條例所規範之洗錢行為，惟依新法規定，倘行
    為人意圖掩飾或隱匿特定犯罪所得來源，而將特定犯罪所得
    直接消費處分，甚或交予其他共同正犯予以隱匿，或由共同
    正犯以虛假交易外觀掩飾不法金流移動，即難認僅單純犯罪
    後處分贓物之行為，應仍構成新法第2條第1或2款之洗錢行
    為(最高法院108年度台上字第2057號、第2425號、第2402號
    判決意旨參照)。查本案被告將其申辦之本案帳戶先後提供
    予真實姓名年籍不詳之「陳婧華」使用，並遭用於被害人匯
    入遭詐騙款項，被告再依「王凱」指示於附表一編號1至2時
    地將該等款項領出後交付真實姓名年籍不詳之人，客觀上已
    製造該詐欺犯罪所得金流斷點，實質上使該犯罪所得嗣後之
    流向不明，達成隱匿犯罪所得之效果，且被告主觀上既知其
    提領來源不明款項，當知其行為係可能為他人隱匿犯罪所得
　　，被告附表一編號1至2行為自合於洗錢防制法第2條第1、2
    款之洗錢行為，而構成同條例第14條第1項之普通洗錢罪。
(二)再按刑法關於正犯、幫助犯之區別，係以其主觀之犯意及客
    觀之犯行為標準，凡以自己犯罪之意思而參與犯罪，無論其
    所參與者是否犯罪構成要件之行為，皆為正犯，其以幫助他
    人犯罪之意思而參與犯罪，其所參與者，苟係犯罪構成要件
    之行為，亦為正犯。如以幫助他人犯罪之意思而參與犯罪，
    其所參與者又為犯罪構成要件以外之行為，則為從犯（最高
    法院95年度台上字第3886號判決意旨參照）。經查，被告可
    預見提供銀行帳戶給「陳婧華」、「王凱」，讓不詳之第三
    人匯入來源不明之款項，該款項有可能是詐欺他人所得之贓
    款，且可預見提領銀行帳戶內款項交付「王凱」指定之人係
    完成詐欺集團取得贓款之最終目的，仍基於容任詐欺取財結
    果發生之意思，自行提領贓款後交付「王凱」指定之人，則
    被告客觀上已參與實施詐欺取財之構成要件行為，主觀上對
    於完成詐欺集團計畫也有所認識，而與該詐騙集團其他成員
    間存有分工之功能性支配關係，依上開說明，被告之行為，
    應評價為詐欺取財罪之正犯。
(三)核被告就附表一編號1、2行為，均係犯刑法第339條之4第1
    項第2款之三人以上共同詐欺取財罪及洗錢防制法第14條第1
     項之洗錢罪(2罪)。起訴意旨認被告構成刑法第339條第1項
    普通詐欺罪，經公訴檢察官當庭更正為第339條之4第1項第2
    款三人以上共同詐欺取財罪(見本院審訴1664卷第44頁)，基
    於檢察一體原則，自應認檢察官起訴法條為刑法第339條之4
    第1項第2款之三人以上詐欺取財罪，又被告對此亦承認犯罪
    (見本院審訴1664卷第46頁、本院審簡281卷第15-16頁)，本
    院自無庸再行變更法條程序，逕適用檢察官更正後法條。
(四)被告與「陳婧華」、「王凱」就附表一編號1、2犯行，有犯
    意聯絡及行為分擔，均論以共同正犯。
(五)被告就附表一編號1、2部分，多次提領款項之行為，均係基
    於領光告訴人丙○○、丁○○○存款，盡速將贓款轉交予「王凱
    」指定之人之單一犯意，且於密接時間而為，手法相同，侵
    害同一法益，各次提領行為之獨立性極為薄弱，依一般社會
    觀念，在時間差距上，難以強行分開，在刑法評價上，以視
    為數個舉動接續施行，合為包括一行為予以評價較為合理，
    應各論以接續犯。被告就附表一編號1、2所犯之加重詐欺取
    財、洗錢等罪，其各罪犯行均有部分合致，且犯罪目的單一
    ，依一般社會通念，應評價為一罪方符合刑罰公平原則，為
    想像競合犯，應依刑法第55條規定，各從一重論以三人以上
    共同詐欺取財罪。
(六)被告就附表一編號1、2所示犯行，犯意各別，行為互殊，並
    均侵害不同人之財產法益，應予分論併罰。
(七)臺灣雲林地方檢察署以109年度偵字第5429號移送併辦部分
　　，核與本案具有裁判上同一案件關係，本院自得併案審理，
    一併敘明。
(八)公訴意旨雖認被告附表一編號1、2犯行均構成組織犯罪防制
    條例第3條第1項之參與犯罪組織罪嫌，然被告主觀上雖可預
    見此提款工作係為提領詐欺不法所得，然觀諸被告與詐騙集
    團成員「陳婧華」LINE對話內容，其於108年12月間在網路
    上看到打工廣告始與「陳婧華」聯繫並提供本案帳戶資料，
    後於109年4月8日至10日聽從「王凱」指示從事提領來源不
    明款項工作，始為本案之犯行，是其從事車手工作甚短，能
    否認其行為係構成「參與」，尚屬有疑，且其因本案提款工
　　作而以LINE聯繫之對象僅有「陳婧華」、「王凱」二人，酌
    以被告於本案前，亦無相類似之前案，此有臺灣高等法院被
    告前案紀錄表1份在卷可參，則被告主觀上是否確認知所參
    與者屬於有持續性、結構性之犯罪組織，仍有疑義，依罪疑
    唯輕，利歸被告之原則，被告所為前開犯行自無從以組織犯
    罪防制條例第3條第1項後段之參與犯罪組織罪相繩，爰不另
    為無罪之諭知。
(九)本案不適用刑法第59條規定之說明：
 1、按刑法第59條酌量減輕其刑之規定，必其犯罪之情狀顯可憫
　　恕者，認科以法定最低刑度仍嫌過重者，始得為之。而所謂
　　「犯罪之情狀顯可憫恕」，必須犯罪另有特殊之原因與環境
　　等情，而在客觀上足以引起一般同情，認為即予宣告法定最
　　低度刑期尤嫌過重者而言；至犯罪之動機，犯罪之手段，情
　　節輕微，無不良素行，事後坦承犯罪、態度良好等情，或經
　　濟困難，擔負家庭生活等情狀，僅可為法定刑內從輕科刑之
　　標準，與犯罪情狀可憫恕之情形殊異，不得據為刑法第59條
　　酌量減輕之理由（最高法院96年度台上字第7451號判決意旨
　　可資參照）。
 2、被告之辯護人固為其利益主張：被告家境並非富裕，由祖父
　　母扶養長大，畢業後獨自一人在外工作，因不想對家中造成
　　負擔而誤蹈法網，內心十分自責，被告已承認犯罪並與告訴
　　人達成調解，獲得其2人原諒，是請求依刑法第59條規定酌
　　減其刑云云（見本院審簡281卷第19-21頁）。
 3、惟查，被告雖甫出社會，社會經歷有限，惟依其自述高職肄
　　業之智識程度，可知其非知識淺薄、毫無判斷能力之人。參
　　以詐欺集團利用車手提領人頭金融機構帳戶款項，迭經報章
　　媒體多所披露，並屢經政府廣為反詐騙之宣導，是一般具有
　　通常智識之人，應可知悉支付薪資或對價委由他人臨櫃或以
　　自動付款設備提領金融機構帳戶款項者，多係藉此取得不法
　　犯罪所得，俾隱匿金融機構帳戶內資金實際取得人之身分，
　　以逃避追查。依被告前揭所述之智識程度，當屬知悉，何況
　　本案被告不僅擔任車手，甚至提供自己申設之金融帳戶資料
　　予詐騙集團使用，危害非輕，其在客觀上並不足以引起一般
　　同情，難認其犯罪之情狀顯可憫恕，揆諸前揭說明，自無刑
　　法第59條規定酌減其刑之適用。　 
(十)爰審酌被告不思以正途賺取財富，率爾提供自身帳戶與「陳
    婧華」、「王凱」使用，復擔任領款車手從該帳戶提領贓款
    後交付「王凱」指定之人，助長詐騙歪風及嚴重影響社會治
    安，實有不該，惟念其犯後坦承犯行，且業與告訴人丙○○
　　、丁○○○均成立調解，就告訴人丁○○○部分，除於本院審理時
    已給付其中3千元外，迄今確均依約履行，有本院109年度審
    附民移調字第1416號、110年度審附民移調字第167號調解筆
    錄各1份、本院109年12月10日、110年2月9日準備程序筆錄
    、手機轉帳交易結果列印單、郵政跨行匯款申請書等件在卷
    可參（見本院審訴1664卷第43至47頁、第81至82頁、第95頁
    、第97頁、本院審訴96卷第41至44頁、第49至50頁，本院審
    簡281卷第23-25頁，本院審簡卷第27頁），可知其有悔意，
    另兼衡犯罪動機、手段、所生損害、智識程度、家庭經濟狀
    況等一切情狀，分別量處如主文所示之刑並定其應執行刑。
四、末查，被告未曾因故意犯罪而受有期徒刑以上刑之宣告，有
    臺灣高等法院被告前案紀錄表1份在卷可稽，其因一時失慮
    致罹刑典，而犯後已坦承犯行，並與告訴人丙○○、丁○○○成
    立調解，並同意以附表二所示方式支付損害賠償，告訴人丙
    ○○、丁○○○亦均同意給予被告緩刑之機會（見本院審訴1664
    號卷第45頁、本院審訴96號卷第43頁），是本院認被告經此
    偵審程序，當知所警惕，信無再犯之虞，因認對其所宣告之
    刑，以暫不執行為適當，爰宣告緩刑5年，以啟自新。又為
    期被告於緩刑期間內，深知戒惕，從中記取教訓，以導正渠
    法治觀念，並維護告訴人丙○○、丁○○○權益，爰併依刑法第7
    4條第2項第3款之規定宣告被告應於緩刑期間內履行如附表
    二所示之內容。此部分緩刑宣告所附帶之條件，依刑法第74
    條第4項之規定，得為民事強制執行名義，且依同法第75條
    之1第1項第4款之規定，被告於本案緩刑期間若違反上開所
    定負擔情節重大，足認原宣告之緩刑難收其預期效果，而有
    執行刑罰之必要，得撤銷緩刑之宣告，一併敘明。
五、被告固提供帳戶予詐欺集團並受指示領款後交付不詳之人以
    遂行詐欺取財之犯行，惟其否認收受任何報酬（見雲林檢偵
    5429卷第14頁），且依現存證據，尚無積極證據證明被告已
    實際獲取犯罪所得而受有何不法利益，自無庸宣告沒收其犯
    罪所得，附此敘明。
六、據上論斷，應依刑事訴訟法第449條第2項、第3項，洗錢防
    制法第2條第2款、第14條第1項，刑法第11條、第28條、第3
　　39條之4第1項第2款、第55條、第51條第5款、第74條第1項
    第1款、第2項第3款，刑法施行法第1條之1第1項，逕以簡易
    判決處刑如主文。
七、如不服本判決，得自收受送達之翌日起20日內，向本院提出
    上訴狀，上訴於本院第二審合議庭（須附繕本）。　　
本案經檢察官陳立儒提起公訴，檢察官江金星、廖易翔移送併辦
及追加起訴，檢察官王巧玲到庭執行職務。
中　　華　　民　　國　　110  　年　　3 　 月　　31　　日
                  刑事第二十二庭法　官  廖棣儀
上正本證明與原本無異。 
如不服本判決應於收受送達後20日內向本院提出上訴書狀，並應
敘述具體理由；其未敘述上訴理由者，應於上訴期間屆滿後20日
內向本院補提理由書（均須按他造當事人之人數附繕本）「切勿
逕送上級法院」。告訴人或被害人如對於本判決不服者，應具備
理由請求檢察官上訴，其上訴期間之計算係以檢察官收受判決正
本之日期為準。 
                                書記官  林志忠 
中　　華　　民　　國　　110  　年　　3 　 月　　31　　日
附錄法條：
洗錢防制法第2 條
本法所稱洗錢，指下列行為：
一、意圖掩飾或隱匿特定犯罪所得來源，或使他人逃避刑事追訴
    ，而移轉或變更特定犯罪所得。
二、掩飾或隱匿特定犯罪所得之本質、來源、去向、所在、所有
    權、處分權或其他權益者。
三、收受、持有或使用他人之特定犯罪所得。
洗錢防制法第14條第1 項
有第二條各款所列洗錢行為者，處七年以下有期徒刑，併科新臺
幣五百萬元以下罰金。
前項之未遂犯罰之。
前二項情形，不得科以超過其特定犯罪所定最重本刑之刑。
刑法第339 條之4
犯第三百三十九條詐欺罪而有下列情形之一者，處一年以上七年
以下有期徒刑，得併科一百萬元以下罰金：
一、冒用政府機關或公務員名義犯之。
二、三人以上共同犯之。
三、以廣播電視、電子通訊、網際網路或其他媒體等傳播工具，
    對公眾散布而犯之。
前項之未遂犯罰之
附表一：
編號 告訴人 詐騙時間、方法 匯款時間、地點 匯入帳戶 匯款金額(新臺幣) 提領時間 提領地點及提領方式 提領金額 宣告刑  1 丙○○ 於109年4月5日下午1時許，撥打電話予丙○○，佯稱為丙○○長女謝佳伶，謊稱有急需用錢云云，使丙○○陷於錯誤，認謝佳伶有急用而匯款。 ⑴109年4月8日11時35分許，在新北市○○區○○路00號新光銀行永和分行臨櫃匯款 戶名王姿喬，國泰世華商業銀行帳號000-0000 00000000號帳戶 20萬元 109年4月8日12時22分、24分許 臺北市○○區○○○路00號國泰世華商業銀行建成分行(下稱國泰建成分行)ATM以提款之方式(分2筆，各10萬元) 20萬元 王姿喬犯三人以上共同詐欺取財罪，處有期徒刑壹年參月。     ⑵109年4月8日12時49分許，在臺北市○○區○○路0段00號台灣銀行東門簡易型分行臨櫃匯款 戶名王姿喬，國泰世華商業銀行帳號000-0000 00000000號 27萬元 1.轉帳： 109年4月8日13時46分許 2.提現： 109年4月8日14時5分、6分 以網路跨行轉帳之方式，轉10萬至王姿喬名下之玉山銀 行0000000000 000號帳戶，復前往臺北市○○區○○○路○段000號玉山銀行中山分行ATM分2筆(各5萬元)提領10萬元  27萬元        109年4月8日13時55分許 在國泰建成分行以臨櫃方式提領17萬      ⑶109年4月9日14時27分許，在新北市○○區○○路000號1樓淡水第一信用合作社中和分社臨櫃匯款 戶名王姿喬，中華郵政股份有限公司帳號000-00000000000000號帳戶 25萬元 1.轉帳： 109年4月9日15時35分、36分許 2.提現： 109年4月9日15時48分、49分、50分 、51分、53分 以網路跨行轉帳之方式，分2筆(各5萬元)轉至王姿喬名下之玉山銀行0000000000000號帳戶10萬元，復前往臺北市○○區○○○路00號統一超商長峰門市中國信託ATM分5筆(各2萬元)提領共10萬元。 25萬元        109年4月9日15時39分、40分、42分許 臺北市○○區○○○路○段000號臺北中山郵局ATM提領(分別提領6萬元、6萬元 、2萬9,900元 ，提款差額100元由王姿喬自行補足) ，共計15萬元       ⑷109年4月9日14時11分許，在新北市○○區○○路000號1樓淡水第一信用合作社中和分社臨櫃匯款  戶名王姿喬，國泰世華商業銀行帳號000-0000 00000000號 45萬元 109年4月9日14時41分、43分許 新北市○○區○○路○段000號國泰世華商業銀行北三重分行以臨櫃提款之方式(分為25萬、20萬)提領45萬元 45萬元     ⑸109年4月9日10時57分許，在臺北市○○區○○路0段00號台灣銀行東門簡易型分行臨櫃匯款 戶名王姿喬，京城商業銀行帳號000-000000000000號帳戶 38萬元 109年4月9日12時56分許 臺北市○○區○○路0段00號2樓京城銀行台北分行以臨櫃提款之方式提款25萬元 38萬元        109年4月9日13時17分、18分、19分 、20分、21分許、22分 臺北市○○區○○路0段00號第一銀行建成分行ATM提領13萬(6筆2萬元及1筆9,900元，提款差額100元由王姿喬自行補足)      ⑹109年4月10日13時11分許，在臺北市○○區○○路0段00號台灣銀行東門簡易型分行臨櫃匯款 戶名王姿喬，玉山商業銀行帳號000-0000000000000號帳戶 25萬元 1.轉帳： 109年4月10日13時47分、48分許 2.提現： 109年4月10日14時01分 以網路跨行轉帳之方式，分2筆各5萬元轉至王姿喬名下之國泰世華商業銀行帳號000-00000000 0000號帳戶，復前往臺北市○○區○○○路○段00號國泰世華商業銀行光復分行以ATM提領10萬元。 25萬元        109年4月10日14時3分、4分 、5分、6分、7分 、8分、9分 在台北市○○區○○街00號全家超商日津店門市國泰世華ATM提領15萬(7筆2萬元及1筆9,900元 ，提款差額100元由王姿喬自行補足)   2               丁○○○ 暱稱為「小雪」之人於109年4月10日下午1時許，撥打電話予丁○○○佯稱：急需新臺幣（下同）29萬元云云，使丁○○○誤認「小雪」為其友人而陷於錯誤。    109年4月10日14時30分許，在臺北市○○區○○路00號之臺北文德郵局臨櫃匯款   戶名王姿喬，國泰世華商業銀行帳號000-000000000000號 29萬元 109年4月10日15時9分、10分許 在臺北市○○區○○路000號國泰世華銀行光華分行以臨櫃提款之方式（分為5萬445元、3萬9,555，共領9萬元）。 29萬元 王姿喬犯三人以上共同詐欺取財罪，處有期徒刑壹年。       109年4月10日15時12分許 在國泰世華銀行光華分行ATM提領現金之方式（10萬元）。         1.轉帳： 109年4月10日15時19分、22分、23分許 2.提現： 109年4月10日15時23分、24分、25分 、26分、27分 在國泰世華銀行光華分行ATM轉帳之方式轉入王姿喬名下之京城銀行000-000000 00000號帳戶(分為3萬元、3萬元、3萬元 、1萬元，共10萬元)，再自京城銀行上開帳戶以ATM 提領10萬(5筆2萬元，另有25元手續費)   
附表二：　　
１、被告應給付丁○○○新臺幣（下同）72,000元，給付方式如
    下：於民國（下同）109 年12月10日給付3,000元（已履行
    ），餘款69,000元自110年1 月起，按月於每月10日以前給
    付3,000 元至全部清償完畢為止，如有一期未履行，視為全
    部到期，並由被告匯款至丁○○○所指定瑞興銀行內湖分行
    戶名丁○○○、帳號0000000000000 號之帳戶。
２、被告應給付丙○○180萬元，給付方式如下：於110年3月1 日以
    前給付20萬元，餘款160萬元自110年4月起，按月於每月10
    日以前給付1萬2,000元至全部清償完畢為止，如有一期未履
    行，視為全部到期，並由被告匯款至丙○○所指定臺灣銀行台
    銀信義分行戶名丙○○、帳號000000000000號之帳戶
　　。